臺灣桃園地方法院小額民事判決
111年度壢保險小字第414號
原      告  泰安產物保險股份有限公司

法定代理人  李松季  
訴訟代理人  謝騏任  
被      告  游日鈞  
訴訟代理人  陳思成  
上列當事人間請求損害賠償(交通)事件，本院於民國111年8月1
日言詞辯論終結，判決如下：
    主    文
一、被告應給付原告新臺幣（下同）13,462元，及自民國111年5
    月17日起至清償日止，按週年利率5%計算之利息。
二、原告其餘之訴駁回。
三、訴訟費用1,000元，由被告負擔500元，餘由原告負擔。
四、本判決原告勝訴部分得假執行。
　　理由要領
一、按民事訴訟法第436條之8第1項規定：「關於請求給付金錢
    或其他代替物或有價證券之訴訟，其標的金額或價額在新台
    幣十萬元以下者，適用本章所定之小額程序。」同法第436
    條之18規定：「判決書得僅記載主文，就當事人有爭執事項
    ，於必要時得加記理由要領。」
二、原告主張
　　被告於110年10月24日21時33分許，駕駛車牌號碼00-0000號
    自小客車（下稱肇事車輛），行經桃園市○○區○○○路○段000
    號地下一樓停車場，因未保持行車安全間隔，撞擊原告所承
    保訴外人呂佾璇所有之車牌號碼000-0000號自小客車（下稱
    系爭車輛），經原告查證屬實後賠付必要修復費用共50,712
    元（其中工資為22,180元、零件為28,532元），原告經扣除
    附表所示零件折舊費用後，仍有26,923元之損害。爰依民法
    侵權行為及保險法第53條第1項規定，提起本件訴訟等語。
    並聲明：被告應給付原告26,923元，及自起訴狀繕本送達翌
    日起至清償日止，按週年利率5%計算之利息。。
三、被告答辯
　　訴外人呂佾璇就本件事故亦有未保持安全間隔之過失，且原
    告請求應計算折舊等語。並聲明：原告之訴駁回。
四、因原告已自行計算折舊，是以下僅就訴外人呂佾璇是否與有
    過失？記載理由要領如下：
（一）按民法法第217條第1項規定：「損害之發生或擴大，被害
      人與有過失者，法院得減輕賠償金額，或免除之。」同法
      第191條之2前段規定：「汽車、機車或其他非依軌道行駛
      之動力車輛，在使用中加損害於他人者，駕駛人應賠償因
      此所生之損害。」次按道路交通安全規則第94條第3項規
      定：「汽車行駛時，駕駛人應注意車前狀況及兩車並行之
      間隔，並隨時採取必要之安全措施。」
（二）查系爭車輛與肇事車輛於事故發生前，在桃園市○○區○○○
      路○段000號地下一樓停車場內之車道對向行駛，兩車均無
      明顯超過車道中央，有現場照片在卷可參（見本院卷第20
      至22頁），足認訴外人呂佾璇駕駛系爭車輛車輛行經事故
      地點時，未與肇事車輛保持並行之間隔，與肇事車輛擦撞
      而肇生本件事故。
（三）而依當時天氣晴，室內有照明，路面乾燥無缺陷亦無障礙
      物，視距良好等一切情狀，有現場照片在卷足憑（見本院
      卷第20至22頁），並無不能注意之情事，訴外人呂佾璇竟
      疏未注意而與肇事車輛擦撞，足見訴外人呂佾璇與有過失
      甚明。本院斟酌本件事故發生時雙方各項情狀，認本件事
      故之發生，被告應負擔50%、訴外人呂佾璇應負擔50%之過
      失責任。是原告得向被告請求之金額應為13,462元【計算
      式：26,923×50%＝13,462】。
五、綜上所述，原告依侵權行為及保險代位之法律關係，請求被
    告給付13,462元，及自111年5月17日（見本院卷第24頁）起
    至清償日止，按週年利率5%計算之利息，為有理由，應予准
    許。逾此部分之請求則屬無據，應予駁回。
六、本件原告勝訴部分係依民事訴訟法第436條之8適用小額訴訟
    程序所為之判決，應就被告敗訴部分，依同法第436條之20
    規定，依職權宣告假執行。
七、本件事證已臻明確，兩造其餘主張陳述及所提之證據，經審
    酌均與本院前揭判斷無影響，毋庸一一論述，附此敘明。
八、訴訟費用負擔之依據：民事訴訟法第79條。並依職權確定訴
    訟費用額如主文第3項所示。
中　　華　　民　　國　　111 　年　　8 　　月　　26　　日
　　　　　　　　　　　　　中壢簡易庭 法　官 周仕弘
以上為正本係照原本作成。
如不服本判決，應於送達後20日內，向本院提出上訴狀並表明上
訴理由，如於本判決宣示後送達前提起上訴者，應於判決送達後
20日內補提上訴理由書（須附繕本）。
中　　華　　民　　國　　111 　年　　8 　　月　　26　　日
　　　　　　　　　　　　　　　　　　 書記官 巫嘉芸
附表
折舊時間 折舊值 折舊後價值 第1 年 28,532×0.369=10,528 28,532-10,528=18,004 第2 年 18,004×0.369=6,643 18,004-6,643=11,361 第3 年 11,361×0.369=4,192 11,361-4,192=7,169 第4 年 7,169×0.369×(11/12)=2,425 7,169-2,425=4,744 

附錄：
一、民事訴訟法第436條之24第2項：
　　對於小額程序之第一審裁判上訴或抗告，非以其違背法令為
    理由，不得為之。
二、民事訴訟法第436條之25：
　　上訴狀內應記載上訴理由，表明下列各款事項：
(一)原判決所違背之法令及其具體內容。
(二)依訴訟資料可認為原判決有違背法令之具體事實。